# 请教陈版和各位老师拍卖取得的资产的账务处理问题

提问人：axl 时间：2017-11-22 17:04:17
某企业拍卖取得房屋建筑物和设备，房屋建筑物和设备的评估价为 500 万，拍卖交易价格为 4000 万，企业账务处理为按评估价 500 万记入固定资产， 3500 万记入商誉，企业解释这样做的原因为，企业当时愿意参加拍卖并出到 4000 万的价格是因为相关单位承诺，只要企业拍下这些资产，将会在一年后转让一块土地使用权并允许开采资源 50 年，企业认为 3500 万是为这个承诺，为了已经形成品牌的资源支付的对价，所以不应计入固定资产，但是我们认为所有的资料都是显示该笔交易企业只是拍下了房屋建筑物和设备，应按实际支付的 4000 万全部计入固定资产，企业对此存在异议，在此请教陈版和各位老师该事项如何处理比较合适。

回答人：chenyiwei
如果确定“相关单位承诺，只要企业拍下这些资产，将会在一年后转让一块土地使用权并允许开采资源 50 年”属实，则该 3500 万元实际上是对矿业权的预付款，应确认为一项其他非流动资产，到取得矿权时转入矿权资产价值。

提问人：axl 时间：2017-11-23 23:33:19
谢谢陈版指导，承诺属实，只是当时承诺是口头的，未留下任何书面材料，企业在一年后也确实取得了采矿权，但是没有评估报告或其他材料证明采矿权的价值，此情况下，该 3500 万元在最终也可以转入矿权资产价值吗？

回答人：chenyiwei
可以计入，但要采矿权评估报告支持，即取得采矿权时支付的款项加上该 2500 万不高于其评估值。

提问人：呼叫帮助 时间：2017-12-10 16:39:19
陈版，这种案例时有发生，但是我理解即使认同企业的财务处理，是否需要在审计报告中加以披露说明？

回答人：chenyiwei
运用专业判断确定是否需添加强调事项段。